# 建筑物和装修是否可以列入无形资产

提问人：小审 时间：2011-02-16 12:03:50
刚接触一个净资产审计项目。该被审计单位经营一个旧厂房改造为产业园的项目，土地和原厂房都属于某集体所有，被审计单位将其改造成酒店经营，现在账面上有大约 3 亿元的无形资产，均是原建筑物改造装修和增建成本归集而来，这样的会计处理是不是合适？
另外这样形成的无形资产如何进行摊销呢？按照什么样的年限进行摊销合适呢？

回答人：chenyiwei
这些资产都具有实物形态，因此不是无形资产。实务中，对于此类本会计主体对此不具有所有权但实际由本会计主体享有相关风险和报酬的资产，多数列报为长期待摊费用（经营租赁资产改良），并按合作年限、该改良自身的使用年限、房屋建筑物使用年限三者中的最短者确定摊销年限。另外还需要关注此类合作协议有无法律上的瑕疵（必要时可获取律师意见），以确保资产账面价值的回收不存在重大不确定性，否则应考虑减值影响。